臺灣雲林地方法院刑事判決　　　　　　　　　　　　　九十三年度訴字第四六三號
　　公　訴　人　臺灣雲林地方法院檢察署檢察官
　　被　　　告　甲○○
　　選任辯護人　吳碧娟律師
右列被告因違反槍砲彈藥刀械管制條例案件，經檢察官提起公訴（九十三年度偵字第
二六四七號），本院判決如左：
    主  文
甲○○未經許可，製造可發射子彈具有殺傷力之改造金屬玩具手槍，處有期徒刑伍年
貳月，併科罰金新臺幣陸萬元，罰金如易服勞役，以新台幣玖佰元即銀元佰元折算
壹日。扣案之銼刀貳支、鋼鋸壹支、砂紙壹張、平口鉗子貳支、尖嘴鉗夾壹支、大型
圓型板手壹支、固定板手貳支、鋼製固定器壹組、鋼管貳支、十字起子壹支、改造金
屬玩具槍貳枝（不含彈匣，槍枝管制編號：0000000000、0000000
000號）、彈匣壹個、改造槍管拾壹枝、制式九０子彈壹顆、土造子彈陸顆，均沒
收之。
    事  實
一、甲○○明知可發射子彈具有殺傷力之金屬玩具手槍及可供該手槍使用具有殺傷力
    之子彈，係槍砲彈藥刀械管制條例所列管之槍枝及彈藥，非經中央主管機關許可
    ，不得製造，竟基於改造槍、彈之犯意，於民國九十三年六月十日某時，在臺北
    縣樹林市○○里○○街一六二號五樓租屋處，將土造金屬槍管換裝於仿ＦＮ廠半
    自動手槍製造之金屬玩具手槍（槍枝管制編號：0000000000號），及
    將玩具槍金屬彈殼填裝直徑約六‧八ｍｍ金屬彈頭之改造子彈，而同時製造上開
    具有殺傷力之槍枝一支（槍枝管制編號：0000000000）及改造子彈三
    顆，嗣經警循線查獲而悉上情，並扣得上開改造槍枝一枝、改造子彈三顆及不具
    殺傷力之槍枝一支（槍枝管制編號：0000000000）、不具殺傷力之土
    造子彈三顆、彈匣一個、改造槍管十一枝、制式九０子彈一顆，及供製造槍砲所
    用之銼刀二支、鋼鋸一支、砂紙一張、平口鉗子二支、尖嘴鉗夾一支、大型圓型
    板手一支、固定板手二支、鋼製固定器一組、鋼管二支、十字起子一支等工具，
    暨非供犯罪所用之大平口起子二支、鐵撬一支、無線對講機二組、磨刀石一個、
    鐵尺一個、雕刻刀一支等物。（陳青鶴涉犯上開案件部分，移轉管轄）
二、案經雲林縣警察局斗南分局報請臺灣雲林地方法院檢察署檢察官偵查起訴。
    理  由
一、本件犯罪事實之時間，經公訴檢察官當庭更正為九十三年六月十日，又就被告製
    造槍砲行為係一次之製造行為，而同時製造槍、子彈之行為非數罪併罰關係，係
    一行為觸犯數罪名，業經公訴檢察官於準備程序中併予更正，合先敘明。
二、訊據被告甲○○對於右揭犯罪事實，坦承不諱，核與同案被告陳青鶴之供述情節
    大致相符，且有監聽譯文及通話紀錄等物可憑，且有扣案具有殺傷力之改造槍枝
    一支、改造子彈三顆、不具殺傷力之槍枝一支、不具殺傷力之土造子彈三顆、彈
    匣一個、改造槍管十一枝、制式九０子彈一顆，及供製造槍砲所用之銼刀二支、
    鋼鋸一支、砂紙一張、平口鉗子二支、尖嘴鉗夾一支、大型圓型板手一支、固定
    板手二支、鋼製固定器一組、鋼管二支、十字起子一支等工具等物足資佐證，而
    扣案之改造槍枝及子彈，經鑑驗結果，僅改造槍枝一支（槍枝管制編號：000
    0000000號）及改造子彈三顆具有殺傷力外，其餘之改造槍枝一支（槍枝
    管制編號：0000000000）、土造子彈三顆、彈匣一個、改造槍管十一
    枝、制式九０子彈一顆，均不具殺傷力，有內政部警政署刑事警察局九十三年七
    月一日刑鑑字第０九三０一三二五四五號鑑驗通知書在卷可按，被告自白堪認與
    事實相符，本件事證已臻明確，被告犯行堪以認定，應依法論科。
三、核被告甲○○所為，係犯槍砲彈藥刀械管制條例第十一條第一項未經許可製造可
    發射子彈具有殺傷力之改造金屬玩具手槍罪、同法第十二條第一項未經許可製造
    子彈罪。被告於同一時間、地點，以單一行為製造改造金屬玩具手槍一枝及改造
    子彈三顆，乃一行為同時觸犯上開製造手槍及製造子彈二罪，係一行為同時觸犯
    上開製造手槍、子彈二罪，係屬想像競合犯關係，應依刑法第五十五條之規定，
    從一重之未經許可製造可發射子彈具有殺傷力之改造金屬玩具手槍罪。爰審酌被
    告僅係國小畢業，智識程度不高，一時失慮致罹重典，惟尚未使用，且製造數量
    不多，又其於犯罪後尚知悔悟，犯後態度尚佳等一切情狀，量處如主文所示之刑
    ，及諭知併科罰金易服勞役之折算標準，以資儆懲。至於起訴檢察官求處有期徒
    刑七年六月，因本案並非連續犯之行為，且製造槍枝及子彈係一行為，非數罪併
    罰關係，已如前述，本院認上開刑度應屬適當，起訴檢察官所求處之刑度尚嫌過
    高，附此敘明。
四、扣案之槍枝一支（槍枝管制編號：0000000000）及改造子彈三顆，均
    具殺傷力，係屬違禁物，有上揭內政部警政署刑事警察局鑑驗通知書可參，應依
    刑法第三十八條第一項第一款之規定宣告沒收之。而另扣案不具殺傷力之槍枝一
    支（槍枝管制編號：0000000000）、不具殺傷力之土造子彈三顆、彈
    匣一個、改造槍管十一枝、制式九０子彈一顆，及供製造槍砲所用之銼刀二支、
    鋼鋸一支、砂紙一張、平口鉗子二支、尖嘴鉗夾一支、大型圓型板手一支、固定
    板手二支、鋼製固定器一組、鋼管二支、十字起子一支等工具等物，係被告所有
    ，且係供製造槍砲所用之物，業經其供明在卷，應依刑法第三十八條第一項第二
    款之規定宣告沒收之。至於扣案非供犯罪所用之大平口起子二支、鐵撬一支、無
    線對講機二組、磨刀石一個、鐵尺一個、雕刻刀一支等物，非違禁物，且雖係被
    告所有，惟非供犯罪所用之物，亦經被告供明在卷，又不能證明與本件被告犯罪
    有直接關聯，本院依法無從為沒收之諭知，起訴檢察官認應併予宣告沒收，尚有
    未洽，併此說明。
據上論斷，應依刑事訴訟法第二百九十九條第一項前段，槍砲彈藥刀械管制條例第十
一條第一項、第十二條第一項，刑法第十一條前段、第五十五條、第四十二條第二項
、第三十八條第一項第一款、第二款，罰金罰鍰提高標準條例第二條，現行法規所定
貨幣單位折算新臺幣條例第二條，判決如主文。
本案經檢察官乙○○到庭執行職務。
中      華      民      國      九十三      年    十一  月      十八    日
                                         臺灣雲林地方法院刑事第四庭
                                           審判長法  官  吳  福  森
                                                 法  官  吳  錦  佳
                                                 法  官  李  淑  惠
右正本證明與原本無異。
如不服本判決，應於判決送達後十日內向本院提出上訴狀( 應附繕本 )。
                                                 書記官  徐  基  典
中      華      民      國      九十三      年    十一  月      十八    日
附錄論罪法條
槍砲彈藥刀械管制條例第十一條
未經許可，製造、販賣或運輸第四條第一項第一款所稱其他可發射金屬或子彈具有殺
傷力之各式槍砲者，處五年以上有期徒刑，併科新臺幣一千萬元以下罰金。
未經許可，轉讓、出租或出借前項所列槍砲者，處三年以上十年以下有期徒刑，併科
新臺幣七百萬元以下罰金。
意圖供自己或他人犯罪之用，而犯前二項之罪者，處無期徒刑或七年以上有期徒刑，
併科新臺幣一千萬元以下罰金。
未經許可，持有、寄藏或意圖販賣而陳列第一項所列槍砲者，處一年以上七年以下有
期徒刑，併科新臺幣七百萬元以下罰金。
第一項至第三項之未遂犯罰之。
槍砲彈藥刀械管制條例第十二條
未經許可，製造、販賣或運輸子彈者，處一年以上七年以下有期徒刑，併科新台幣五
百萬元以下罰金。
未經許可，轉讓、出租或出借子彈者，處六月以上五年以下有期徒刑，併科新台幣三
百萬元以下罰金。
意圖供自己或他人犯罪之用，而犯前二項之罪者，處三年以上十年以下有期徒刑，併
科新台幣七百萬元以下罰金。
未經許可，持有、寄藏或意圖販賣而陳列子彈者，處五年以下有期徒刑，併科新台幣
三百萬元以下罰金。
第一項至第三項之未遂犯罰之。
